行　政　法　院　判　決　　　　　　　　　　　　　　八十七年度判字第三一二號
　　原　　　告　友嘉實業股份有限公司
　　代　表　人　甲○○
　　訴訟代理人　高文宏會計師
　　被　　　告　財政部臺北市國稅局
右當事人間因營利事業所得稅事件，原告不服行政院中華民國八十六年九月二日台八
十六訴字第三三九九六號再訴願決定，提起行政訴訟。本院判決如左︰
　　主  文
原告之訴駁回。
　　事  實
緣原告民國八十一年度營利事業所得稅結算申報，列報依促進產業升級條例之投資抵
減稅額新台幣（以下同）五、七九六、一五七元。被告初查，以依被告八十一年十一
月九日財北國稅審一字第一二九五九一號函，原告購置ＣＮＣ車床及臥式綜合加工
機未如期安裝，且未提出正當理由申請展延安裝日期，乃否准抵減一、○七四、九五
九元。又所列報之研究發展支出中許財榮四四、八八○元、王志憲四七、六○○元、
賴一毅四九、三九二元及王建皓二一、八○○元核非專屬專業人員，不予認列。所列
報之建立國際品牌形象支出三、○三○、四四二元，抵減稅額一五一、五二二元，其
中台北世貿展覽中心支出九六五、八七四元及台中機展支出四八五、三○○元核非國
際商展，經予剔除後當年度支出未達三百萬元，未准其抵減稅額，核定其依促進產業
升級條例當年度准予抵減稅額為四、五四五、一二五元，原告不服，對投資抵減稅額
項目之購置自動化生產
部分，申請復查，旋撤回研究發展支出部分之復查申請。被告復查決定除准予追認購
置自動化生產
告就台北世貿中心支出九六五、八七四元及台中機展支出四八五、三○○元投資抵減
稅額部分，訴經財政部訴願決定予以駁回。原告復就台北世貿展覽中心支出九六五、
八七四元投資抵減稅額部分提起再訴願，仍遭駁回，遂提起行政訴訟。茲摘兩造訴
辯意旨如次：
原告起訴意旨及補充理由略謂：一、原告公司之自創品牌已取得經濟部中央標準局核
准註冊在案，八十一年度參加台北世貿中心「亞洲國際自動化機械
自國內、美國、日本、英國、法國、德國、義大利等一五○家廠商參展，原告亦備有
外文文宣，其性質屬於國際性商展，符合前述「為推廣自創之註冊商標或服務標章而
參加國際組織或國際商展」之規定，依行為時促進產業升級條例第六條第一項第三款
，行為時公司研究與發展人才培訓及建立國際品牌形象支出適用投資抵減辦法（以下
簡稱抵減辦法）第四條及第七條規定，該支出應得予作為投資抵減。二、原告在台北
世貿中心「亞洲國際自動化機械
會之證明書，說明該次參展之廠商包括國內、美國、日本、英國、法國、德國及義大
利等一五○家廠商，使用六五○個攤位，並獲李總統  登輝先生率有關部會首長親臨
會場參觀，及外貿協會特編預算共同主辦參展，其屬於國際展之性質，不容置疑。原
告為國際商展之支出，依法列報投資抵減支出，係屬合理合法。原告外銷營收由八十
一年三億捌仟萬元擴增至八十五年玖億玖仟萬元，成長幅度達二、六倍，為國家賺取
不少外匯，且已連續多年獲得經濟部頒發國家產品形象金質、銀質及產業科技發展獎
，產品形象屢獲肯定，此乃原告重研究創新、堅持以自有品牌行銷世界之努力所致
，而參加國際性商展，對原告之助益甚大，被告以系爭商展支出非屬國際性展覽，否
准系爭支出之投資抵減，嚴重損害原告公司之權益。三、查促進產業升級條例及抵減
辦法相關規定，均未對「國際商展」之定義有所規定，亦未規定「國際商展」之定義
須依國際展覽聯盟規定，被告於答辯狀中及再訴願決定機關於再訴願決定書中以該次
展覽之國外參覯人數未達國際展覽聯盟規定不得低於全部參觀人數之百分之四為由，
而不認定系爭支出為國際展覽支出，係擴大解釋抵減辦法之規定，有欠公允。而系爭
展覽係在台舉行，自然有很多本地民眾參與，至於參觀之外國人比例雖少，但可確定
幾乎都是國外機械工業之同業或上下游業者專程來台參加此展覽，就拓展國際品牌形
象而論，其效果不可以人數比例論斷。經查決定機關所引之「國際展覽聯盟」係一民
間機構，而其所訂之國際展覽標準亦係由內部會員所自訂，原告無法瞭解為何我國稅
法之適用需依據國外民間機構所訂之規定，且據瞭解、目前國際上亦有甚多同一性質
之組織，其對國際展覽之認定標準各有不同，原告對決定機關引用他國民間組織標準
條件，據以決定我國稅法之適用，並以此作為一依據否准原告投資抵減之適用，實令
原告無法誠服。該次參展之廠商，包括國內外廠商，參觀之人數亦包括國內外人士，
其屬國際商展之性質，已很明顯。若如決定機關所稱國外參觀人數不得低於全部參觀
人數之百分之四，該次參展國外人士參觀人數約百分之三．八強，與百分之四相差無
幾（約三十七人次），而該人數之統計是否無誤差，值得商榷。再者，若原告至國外
參加商展，被告並無以展覽地之國外人士參觀人數作為是否為國際商展之核定依據，
現僅因原告參展之地點為台北，被告即以國外人士參加比率為核定標準之一，顯示被
告之核定依據無一定標準，難令原告誠服。四、基上事實及理由，原告八十一年度營
利事業所得稅結算申報，依促進產業升級條例及抵減辦法列報之「建立國際品牌形象
支出」，完全符合規定，依法應得享受投資抵減，被告以作為核定原告否准認列投資
抵減之理由，實無依據，且於法不合。敬請貴院查明事實，撤銷原處分、復查決定、
訴願決定及再訴願決定，以維護原告法定之權益等語。
被告答辯意旨略謂︰查按國際慣例（國際展覽聯盟條例UFI STATUTES第八條）所認證
之國際商展除須符合：一、國外參展（直接或間接）廠商家數至少必須占全部參展廠
商數之百分之二十以上。二、國外參展（直接或間接）廠商使用之攤位面積不得低於
全部攤位面積之百分之二十。三、國外參觀人數不得低於全部參觀人數之百分之四等
條件外，尚包括：必須是國際的、經官方規定並認可為國際的、展覽中廣告文件使用
二國以上語言、屬商品性質之展覽、參與展覽之對象僅限於製造商、獨家代理商及批
發商、禁止現金交易、屬於定期展覽且每次展覽不超過二週，及該展覽必須已定期展
出三次以上。本案依臺灣區機器工業同業工會台區機會業字第八五二二三號函，略以
本次展出有國內外廠商一五○家參展，來自國外客戶七六三人次參觀，國人參觀有二
萬人次，為頗具規模之自動化機器
數百分之四以上，尚未符合國際慣例認證國際展之條件三。難謂為國際展覽。原告申
報台北世貿展覽中心之參展費用九六五、八七四元，自不得認列為國際展覽費用，本
期展覽費用扣除台北世貿展覽中心展出費用後，僅賸二、○六四、五六八元，核與抵
減辦法第七條之規定不合。被告未准其抵減稅額，並無違誤，請准判決駁回原告之訴
等語。
　　理  由
按為促進產業升級需要，公司得在投資於研究與發展、人才培訓及建立國際品牌形象
之支出金額百分之五至百分之二十限度內，抵減當年度應納營利事業所得稅額；當年
度不足抵減時，得在以後四年度內抵減之，為行為時促進產業升級條例第六條第一項
第三款所規定。又「本辦法所稱建立國際品牌形象之支出，指公司在國際市場為推擴
其自創並依法向經濟部中央標準局請准註冊之商標或服務標章所需之費用。前項費用
之範圍，包括為開發新產品而從事國際市場調查之費用及為推廣自創之註冊商標或服
務標章而參加國際組織或國際商展之費用在內。」「公司投資於本辦法第四條所稱建
立國際品牌形象之支出，在同一課稅年度內支出總金額達新台幣三百萬元者，得按百
分之五抵減當年度應納營利事業所得稅額，當年度應納營利事業所得稅額不足抵減者
，得在以後四年度應納營利事業所得稅額中抵減之。」為行為時抵減辦法第四條及第
七條所規定。查原告八十一年度營利事業所得稅結算申報，列報依促進產業升級條例
之建立國際品牌形象支出三、○三○、四四二元抵減稅額一五一、五二二元。被告原
查以其在台北世貿中心及台中機展之展覽費用一、四五一、一七四元（包括台北世貿
中心展覽費用九六五、八七四元及台中機展費用四八五、三○○元），非屬國際商展
之費用，於減除該項費用後當年度支出未達三百萬元，否准其適用投資抵減。原告不
服，申經復查結果，雖其訴稱台中機展係大陸機展之誤植，並檢附相關憑證佐證，當
可採信，惟經減除台北世貿中心展覽費用九六五、八七四元後，則其本期之建立國際
品牌形象之支出並未達三百萬元，否准認列。原告不服，循序提起行政訴訟，而為如
前揭事實欄所載之主張。惟查原告在台北世貿展覽中心之展覽並非國外之展覽，且按
國際慣例（國際展覽聯盟條例UFI STATUTES第八條）所認證之國際商展除須符合：一
、國外參展（直接或間接）廠商家數至少必須占全部參展廠商數之百分之二十以上。
二、國外參展（直接或間接）廠商使用之攤位面積不得低於全部攤位面積之百分之二
十。三、國外參觀人數不得低於全部參觀人數之百分之四等條件外，尚包括：必須是
國際的、經官方規定並認可為國際的、展覽中廣告文件使用二國以上語言、屬商品性
質之展覽、參與展覽之對象僅限於製造商、獨家代理商及批發商、禁止現金交易、屬
於定期展覽且每次展覽不超過二週，及該展覽必須已定期展出三次以上。查臺灣區機
器工業同業工會台區機會業字第八五二二三號函，略以第三屆「亞洲國際生產自動化
機械
尚未符合國際慣例認證國際展之條件三（即國外參觀人數不得低於全部參觀人數之百
分之四）。是依首揭抵減辦法第四條規定，原告在台北世貿展中心之參展費用九六五
、八七四元，自不得認列為國際商展之費用。而其本期所列報之建立國際品牌形象支
出三、○三○、四四二元，扣除台北世貿展覽中心展出費用九六五、八七四元後，僅
賸二、○六四、五六八元，核與抵減辦法第七條之規定不合。原告主張，核不足採信
。從而被告否准原告抵減稅額，揆諸首揭說明，洵無違誤，一再訴願決定，遞予維持
，亦無不合。原告起訴意旨，難謂有理由，應予駁回。
據上論結，本件原告之訴為無理由，爰依行政訴訟法第二十六條後段，判決如主文。
中    華    民    國     八十七      年      二      月     二十七      日
                    行 政 法 院 第 五 庭
                                審 判 長 評  事      葉  振  權
                                         評  事      藍  獻  林
                                         評  事      沈  水  元
                                         評  事      林  清  祥
                                         評  事      劉  鑫  楨
右  正  本  證  明  與  原  本  無  異
                                         法院書記官  陳  佩  玲
中    華    民    國     八十七      年      三      月       二        日
